臺灣高雄地方法院民事裁定　　　　　　　100年度抗字第268號
抗　告　人　正泰資產管理有限公司
法定代理人　張龍根
代　理　人　陳怡穎
相　對　人　葉志昇
上列抗告人與相對人間聲請公示送達事件，抗告人對於民國100
年10月24日本院高雄簡易庭所為100 年度司雄聲字第323 號裁定
提起抗告，本院裁定如下：
主  文
原裁定廢棄。
准將抗告人於民國一００年七月十四日對相對人所發如附件所示
債權讓與之通知為公示送達。
聲請費用及抗告費用新台幣貳仟元由相對人負擔。
    理      由
一、聲請及抗告意旨略以：抗告人於民國100 年7 月，依相對人
    之戶籍地址，以掛號方式寄送債權讓與通知，因無此人遭退
    回，乃聲請原審對相對人為公示送達。而該債權讓與通知書
    業經台灣士林地方法院作信函認證，是寄件人及收件人資料
    均經該院核對無誤，原審竟未先命抗告人補正逕以收件人與
    寄件人不明為由，駁回抗告人之聲請，尚有未洽。爰提起本
    件抗告，求為廢棄原裁定，准以公示送達等語。
二、按表意人非因自己之過失不知相對人居所者，得依民事訴訟
    法公示送達之規定，以公示送達為意思表示之通知，民法第
    97條定有明文。經查，本件抗告人主張其受讓新榮資產管理
    有限公司對相對人之債權，並於申調相對人之戶籍謄本後，
    將此債權讓與情事依上開戶籍謄本住址以信函認證方式通知
    相對人，惟仍未能合法送達等情，業據其提出債權讓與證明
    書、通知書、掛號郵件收件信封及戶籍謄本為證。茲核閱上
    開戶籍謄本，其內所載相對人之戶籍址為「高雄市○○區○
    ○里○ 鄰○○○街90號7 樓之1 」，申調日期章戳為100 年
    10月12日，而抗告人並依戶籍址對相對人寄送上開認證之信
    函，惟因無此人，而未能合法送達，經本院調閱台灣士林地
    方法院100 年度士院認字第004001100 號卷宗，有所附退回
    信封之正本可稽，且觀之該卷附之通知書，其內容為抗告人
    受讓新榮資產管理有限公司對相對人之債權，並有記載抗告
    人為寄件人等語，足認上述通知書之寄件人應為抗告人，收
    件人為相對人，且相對人並未住居戶籍地，是原審以退件信
    封及回執未記載寄件人為由駁回聲請，並無理由。綜上，抗
    告人已以相當方法探查，並未怠於應有注意，惟仍未能查知
    相對人之居所，則抗告人聲請以公示送達對相對人為受讓債
    權意思表示之通知，於法尚非無據。
三、從而，原審不准抗告人以公示送達為意思表示之通知，容有
    誤會，抗告人指摘原裁定有所違誤，為有理由，爰由本院將
    原裁定廢棄，並更為裁定如主文第2 項、第3 項所示。
四、結論：本件抗告為有理由，依非訟事件法第21條第2 項、第
    24條第1 項、第46條、民事訴訟法第492 條、第78條，裁定
    如主文。
中    華    民    國   100    年    12    月    13    日
                  民事第一庭  審判長法  官  謝肅珍
                                    法  官  譚德周
                                    法  官  張茹棻
以上正本係照原本作成。
本裁定不得抗告。
中    華    民    國   100    年    12    月    13    日
                                    書記官  林瑞標